臺灣高雄地方法院民事判決
111年度雄小字第195號
原      告  高雄捷運股份有限公司

法定代理人  楊岳崑  
訴訟代理人  吳憲光  
            潘川禎  
被      告  陳瑞麒  
上列當事人間請求損害賠償事件，原告提起刑事附帶民事訴訟（
110年度簡附民字第229號），經刑事庭移送前來，本院於民國11
 1年3月29日言詞辯論終結，判決如下︰
    主      文
一、被告應給付原告新臺幣（下同）6萬元及自民國（下同）110
    年9月9日起至清償日止，按年息5%計算之利息。
二、本判決得假執行。
    事實及理由
一、按訴狀送達後，原告不得將原訴變更或追加他訴，但擴張或
    減縮應受判決事項之聲明者，不在此限；民事訴訟法第255
    條第1項第3款定有明文。本件原告起訴時請求被告應給付6
    萬3,000元，及自起訴狀繕本送達翌日起至清償日止，按年
    息5%計算之利息。嗣原告於111年2月22日言詞辯論時變更請
    求為：被告應給付原告6萬元，及自起訴狀繕本送達翌日起
    至清償日止，按年息5%計算之利息（見本院卷第46頁），核
    屬縮減應受判決事項之聲明，參諸前揭規定，應予准許。
二、原告主張：被告於110 年2 月28日22時31分許，在高雄市鼓
    山區輕軌C14 哈瑪星站至C15 壽山公園站沿線行走時，因跨
    越輕軌鐵道旁欄杆不慎絆倒而心生不滿，竟基於毀損之犯意
    ，徒手拉扯欄杆與欄杆間連接之鐵鍊，將原告所有之欄杆拉
    倒，致該處欄杆16支（下稱系爭欄杆）及界石56塊（下稱系
    爭界石）損壞致令不堪使用，而生損害於原告，原告因此支
    出系爭欄杆修理費用1萬5,000元、系爭界石修理費用4萬5,0
    00元，合計6萬元（計算式：15,000+45,000＝60,000），爰
    依侵權行為法律關係，請求被告加計法定遲延利息如數賠償
    ，並聲明：如主文第1項所示。
三、被告則以：伊固不爭執原告主張因被告上開行為，致系爭欄
    杆、界石毀損，原告因此支出修繕費用6萬元，但因伊即將
    因案入監執行，目前無力清償等語置辯，並聲明：原告之訴
    駁回。
四、得心證之理由：
㈠、原告主張被告於上揭時、地故意毀損原告所有系爭欄杆、系
    爭界石之事實，業經本院刑事庭以110年度簡字第2476號判
    決認定構成毀損他人物品罪而判處有期徒刑3月確定一情，
    業據本院依職權查明無訛，並為被告所不爭執，依民事訴訟
    法第280條第3項準用第1項規定，視同對原告主張之前述事
    實自認，本院依上開調查證據之結果，認原告之主張堪信為
    真。
㈡、按因故意或過失，不法侵害他人之權利者，負損害賠償責任
    。民法第184條第1項定有明文。又按負損害賠償責任者，除
    法律另有規定或契約另有訂定外，應回復他方損害發生前之
    原狀，債權人亦得請求支付回復原狀所必要之費用，以代回
    復原狀，民法第213條第1項、第3項亦定有明文。本件被告
    故意毀損原告所有之系爭欄杆、界石，致系爭欄杆、界石受
    有損害，俱如前述，是以，本件被告故意不法侵害原告之財
    產，自應負侵權行為損害賠償責任。又原告因此支付修理欄
    杆、界石之工資共計6萬元乙節，業據其提出百州機電有限
    公司估價單、設施修復估價單、修復前後照片為證（見本院
    雄小卷第49頁、第51頁、第55頁），並為被告所不爭執（見
    本院卷第68頁），則原告主張被告應修繕費用6萬元予原告
    ，即屬有據。
五、綜上，原告依侵權行為之法律關係，請求被告給付6萬元及
    自110年9月9日（見附民卷23頁）起至清償日止，按週年利
    率5％計算之利息。為有理由，應予准許。
六、本件係依小額程序為被告敗訴之判決，依民事訴訟法第436
    條之20之規定，應依職權宣告假執行。
七、本件係刑事附帶民事訴訟裁定移送民事庭審理，依刑事訴訟
    法第504 條第2 項之規定，免納裁判費，且本件未再支出其
    他訴訟費用，故無庸為訴訟費用負擔之諭知。
中　　華　　民　　國　　111 　年　　3 　　月　　31　　日
                    高雄簡易庭  法    官  林綉君
以上正本係照原本作成。
民事訴訟法第436條之24第2項：對於本判決之上訴，非以違背法
令為理由，不得為之。
如對本判決上訴，須於判決送達後20日內向本院提出上訴狀，並
須表明原判決所違背之法令及其具體內容與依訴訟資料可認為原
判決有違背法令之具體事實之上訴理由（須按他造當事人之人數
附繕本）。
中　　華　　民　　國　　111 　年　　3 　　月　　31　　日
                                書 記 官  羅崔萍